【裁判字號】    88,訴,2223
【裁判日期】    890114
【裁判案由】    偽造文書等
【裁判全文】
臺灣臺中地方法院刑事判決                        八十八年度訴字第二二二三號
    公  訴  人  臺灣台中地方法院檢察署檢察官
    被      告  丁○○
    選任辯護人  熊賢祺
右列被告因偽造文書等案件，經檢察官提起公訴（八十八年度偵字第二一六六四號）
，本院判決如左：
    主  文
丁○○行使偽造私文書，足以生損害於他人，累犯，處有期徒刑捌月。如附表所示簽
帳單上「己○○」之署押壹枚沒收。
    事  實
一、丁○○前曾於民國八十四年間犯竊盜罪，經本院判處有期徒刑七月確定，於八十
    七年五月三十日執行完畢，仍未悔改，竟又基於意圖為自己不法所有之概括犯意
    ，先於八十八年十月二十一日十四時許，在台中巿西屯區○○路一百號逢甲大學
    之籃球場內，竊得丙○○所有之背包一個（內有現金新台幣（下同）八百元、中
    國信託ＶＩＳＡ卡、機車駕照與郵局提款卡各一張），及己○○所有之ＮＯＫＩ
    Ａ－五一一０型行動電話一支、金戒指一枚、金項鍊一條、現金四百七十元、中
    國信託信用卡（卡號：0000000000000000號）一張。丁○○隨
    即為達其前開竊取信用卡之目的，意圖為自己不法之所有，於同日十四時五十九
    分許，持竊自己○○所有之中國信託信用卡，至台中巿西屯區○○路○段十五號
    乙○○○所經營之日盛銀樓使用，在該銀樓之簽帳單持卡人欄上偽簽己○○之署
    押，而偽造己○○以上開信用卡消費之簽帳單一紙，持之付予乙○○○，足生損
    害於己○○及乙○○○，致使乙○○○陷於錯誤，而交付共價值一萬八千九百元
    之金項鍊一條、金戒指一枚。其後丁○○至台中巿西屯區○○路口附近，將所竊
    得之丙○○、己○○信用卡及證件丟入排水溝內，並再度返回逢甲大學籃球場，
    承前述概括之犯意，於同日十五時三十分許，又竊得戊○○之現金五百一十元及
    行動電話二支、庚○○之皮包一個（內有現金一千元、第一銀行金融卡一張、Ｓ
    ＡＧＥＭ－八二八型行動電話一支）、甲○○之背包一個（內有ＡＣＥＲ行動電
    話一支、現金一千六百元）。嗣於同日下午十六時許，在逢甲大學籃球場，為警
    當場查獲。
二、案經台中巿警察局第四分局報請臺灣臺中地方法院檢察署檢察官偵查起訴。
    理  由
一、右開事實業據被告丁○○坦承不諱在卷，核與被害人丙○○、己○○、戊○○、
    庚○○、甲○○及乙○○○等人所指述之情節相符，復有贓物領回保管書五張及
    簽帳單影本一紙附卷可稽（見偵查卷第二十一頁），事證明確，被告右開犯行堪
    以認定。
二、被告丁○○在前開簽帳單之持卡人欄偽簽己○○之署押，而偽造以己○○名義消
    費之簽帳單，並持以行使交付日盛銀樓之乙○○○，詐得金項鍊一條、金戒指一
    枚，自足生損害於己○○及乙○○○，故核其所為，係犯刑法第三百二十條第一
    項之竊盜罪、第二百十六條、第二百十條之行使偽造私文書罪，及第三百三十九
    條第一項之詐欺取財罪。其偽造署押乃偽造私文書之部分行為，不另論罪；又被
    告於偽造私文書後，進而持以行使，其偽造之低度行為應為行使之高度行為所吸
    收，亦不另論罪。被告先後多次竊盜之犯行，時間緊接，所犯構成要件，顯係基
    於概括之犯意反覆為之，為連續犯，應以一罪論，並加重其刑。被告所犯竊盜、
    行使偽造私文書、詐欺取財三罪間，有方法、結果之牽連關係，應依刑法第五十
    五條後段之規定，從一重依行使偽造私文書罪處斷。公訴意旨以被告所犯行使偽
    造私文書及詐欺取財罪構成牽連犯，應與連續竊盜罪分論併罰，尚有未洽，附此
    敘明。被告前曾於八十四年間犯竊盜罪，經本院判處有期徒刑七月確定，於八十
    七年五月三十日執行完畢之事實，有台灣台中地方法院檢察署刑案資料查註紀錄
    表及本院被告全國前案紀錄表各一份在卷可憑，其於五年以內再犯本件有期徒刑
    以上之罪，構成累犯，應依刑法第四十七條之規定，加重其刑。爰審酌被告有正
    當之職業，猶仍貪得不法之財，偶見他人在運動場合疏於注意財物，即下手行竊
    ，得手後還偽持竊來之信用卡消費，對於國民之財產安全危害非輕，其犯罪之動
    機、手段殊值非難，及犯後坦承犯行等一切情狀，量處如主文所示之刑。至如附
    表所示前開簽帳單上「己○○」之署押，雖未扣案，仍應依刑法第二百十九條之
    規定，宣告沒收。
據上論斷，應依刑事訴訟法第二百九十九條第一項前段，刑法第二百十六條、第二百
十條、第二百十九條、第三百二十條第一項、第三百三十九條第一項、第五十五條、
第四十七條，罰金罰鍰提高標準條例第一條前段，判決如主文。
中      華      民      國      八十九      年      一    月    十四    日
                                        法  官  莊 深 淵
右正本證明與原本無異。
如不服本判決，應於送達後十日內向本院提出上訴狀（須附繕本），上訴於台灣高等
法院台中分院。
                                        書記官
中      華      民      國    八十九      年      一    月    十四    日
附表：
物品名稱      消費日期          消費地點  核准號碼      備  註
簽帳單    八十八年十月二十一日  日盛銀樓  ００二二０七  影本附於八十八年度
                                                        偵字第二一六六四號
                                                        卷第二一頁。
附錄論罪科刑法條
刑法第二百十六條
行使第二百十條至第二百十五條之文書者，依偽造、變造文書或登載不實事項或使登
載不實事項之規定處斷。
刑法第二百十條
偽造、變造私文書，足以生損害於公眾或他人者，處五年以下有期徒刑。


司法院資訊處製作；財團法人民間司法改革基金會備份。
